臺灣雲林地方法院刑事判決　　　　　　　 93年度選簡字第1號
公　訴　人　臺灣雲林地方法院檢察署檢察官
被　　　告　甲○○　男　34歲.
上列被告因賭博案件，經檢察官提起公訴（93年度偵字第1328號
；本院原案號：93年度選訴字第5 號），經被告自白犯罪，本院
合議庭認為宜以簡易判決處刑，裁定逕以簡易判決處刑，判決如
下︰
    主  文
甲○○連續意圖營利，聚眾賭博，處有期徒刑陸月，如易科罰金
，以佰元折算壹日，緩刑貳年。扣案之電腦（含主機、螢幕）
壹部、郵政存簿、台灣中小企業銀行存摺各壹本、電話聯絡簿、
銀行帳號清單各壹張、現金收支簿本均沒收。
    事  實  及  理  由
壹、構成犯罪事實：甲○○意圖營利，且基於賭博之概括犯意聯
    絡，自民國93年年3 月初某日起至同年3 月17日止，提供其
    位於台北縣蘆洲市○○街313 巷14號7 樓住處之公眾得出入
    場所，作為不特定人簽賭職棒之賭博場所，連續聚集林清河
    等不特定賭客以打電話（0000000000）或親至上址簽選之方
    式，向甲○○下注簽選。其職棒簽賭方式，乃係以台灣職業
    棒球當日賽程中，依比賽兩隊實力預先設定勝負差之分數，
    即俗稱讓分，再由簽賭之人任選1 隊下注，每注簽注賭資至
    少為新台幣1000元，賠率為1 比1 ，若賭客簽中，可贏得下
    注金額的1 倍彩金；若未簽中，則由甲○○贏得賭客所下注
    之全部賭資，每日簽賭金額約7 萬元至10萬元不等，總計至
    查獲時之簽注金額約達130 萬元，期間獲利約3 、4 萬元。
    嗣為警於93年3 月17日12時許持搜索票前往上址搜索時，扣
    得甲○○所有供經營賭博用之電腦（含主機、螢幕）1 部、
    郵政存簿、台灣中小企業銀行存摺各1 本、電話聯絡簿、銀
    行帳號清單各1 張、現金收支簿3 本等物，而查悉上情。
貳、認定犯罪事實所根據的證據及理由：
  一被告於檢察官訊問時及本院審理時坦白承認。
  二通信監察譯文摘要報告1冊、查獲現場照片9幀。
  三扣案之電腦（含主機、螢幕）1 部、郵政存簿、台灣中小企
    業銀行存摺各1 本、電話聯絡簿、銀行帳號清單各1 張、現
    金收支簿3 本。
、論罪科刑之理由：
  一核被告所為，係犯刑法第268 條前段之圖利供給賭博場所罪
    、同條後段之圖利聚眾賭博罪及同法第266 條第1 項前段之
    普通賭博罪。被告在同1 場比賽前之多次接受簽賭之接續行
    為，均係當次在公眾得出入之場所賭博財物、意圖營利供給
    賭博場所及意圖營利聚眾賭博犯行之一部行為，為接續犯。
    被告先後多次之在公眾得出入之場所賭博財物、意圖營利供
    給賭博場所及意圖營利聚眾賭博等犯行，均時間緊接，分別
    觸犯構成要件相同之罪名，各係基於概括犯意為之，應各別
    依連續犯規定論以一罪，並均依法加重其刑。又被告所為在
    公眾得出入之場所賭博財物、意圖營利供給賭博場所及意圖
    營利聚眾賭博之犯行，均係基於1 個賭博犯意之決定，以達
    成同一犯罪之各個舉動，屬於法律概念之一行為。是被告係
    以一行為同時觸犯普通賭博罪、意圖營利供給賭博場所罪及
    意圖營利聚眾賭博罪等3 罪名，為想像競合犯，依刑法第55
    條規定，應從情節較重之意圖營利，聚眾賭博罪處斷。至檢
    察官起訴書雖以被告接受同案被告林清河（業經本院先行判
    決確定）之簽賭，而認被告與林清河兩人間就上開犯罪有犯
    意聯絡及行為分擔，應論以共同正犯云云。惟按共犯在學理
    上，有「任意共犯」與「必要共犯」之分，前者指一般原得
    由1 人單獨完成犯罪而由2 人以上共同實施之情形，當然有
    刑法總則共犯規定之適用；後者係指須有2 人以上之參與實
    施始能成立之犯罪而言。且「必要共犯」依犯罪之性質，尚
    可分為「聚合犯」與「對向犯」，其中「對向犯」係指2 個
    或2 個以上之行為人，彼此相互對立之意思經合致而成立之
    犯罪，如賄賂、賭博、重婚等罪均屬之，因行為者各有其目
    的，各就其行為負責，彼此間無所謂犯意之聯絡，苟法律上
    僅處罰其中部分行為者，其餘對向行為縱然對之不無教唆或
    幫助等助力，仍不能成立該處罰行為之教唆、幫助犯或共同
    正犯，若對向之2 個以上行為，法律上均有處罰之明文，當
    亦無適用刑法第28條共同正犯之餘地（最高法院81年台非字
    第233 號判例參照）。被告與林清河間所為對賭行為既屬彼
    此互相對立之意思經合致而成立之犯罪，揆諸前開判例意旨
    ，即屬「對向犯」，而無刑法共同正犯規定之適用，檢察官
    上開公訴意旨，容有誤會，併此敘明。
  二扣案之電腦（含主機、螢幕）1 部、郵政存簿、台灣中小企
    業銀行存摺各1 本、電話聯絡簿、銀行帳號清單各1 張、現
    金收支簿3 本，均為被告所有供其犯罪所用之物，業據被告
    供述在卷，爰依刑法第38條第1 項第2 款規定宣告沒收。至
    另扣案之大樂透、小樂透換算表1 紙，核與本件賭博犯行無
    涉，爰不宣告沒收，附此敘明。
肆、依刑事訴訟法第449 條第2 項、第450 第1 項、第454 條第
    2 項，刑法第56條、第266 條第1 項前段、第268 條前段、
    後段、第55條、第41條第1 項前段、第74條第1 款、第38條
    第1 項第2 款，罰金罰鍰提高標準條例第1 條前段、第2 條
    ，逕以簡易判決處刑如主文。
伍、如不服本判決，得於判決書送達之翌日起10日內，以書狀敘
    述理由，提出上訴。
中　　華　　民　　國　　94　　年　　3 　　月　　2 　　日
                  刑事第五庭    法  官  李明益
以上正本證明與原本無異。
                                書記官  莊正彬
中　　華　　民　　國　　94　　年　　3 　　月　　2 　　日
附錄法條：刑法第266條第1項、第268條。
中華民國刑法第266條
(普通賭博罪與沒收物)
在公共場所或公眾得出入之場所賭博財物者，處一千元以下罰金
。但以供
人暫時娛樂之物為賭者，不在此限。
當場賭博之器具與在賭檯或兌換籌碼處之財物，不問屬於犯人與
否，沒收
之。
中華民國刑法第268條
(圖利供給賭場或聚眾賭博罪)
意圖營利，供給賭博場所或聚眾賭博者，處三年以下有期徒刑，
得併科三
千元以下罰金。
